【裁判字號】    99,台抗,197
【裁判日期】    990304
【裁判案由】    偽造有價證券等罪聲明異議
【裁判全文】
最高法院刑事裁定              九十九年度台抗字第一九七號
抗  告  人  甲○○
上列抗告人因偽造有價證券等罪案件，不服台灣高等法院台中分
院中華民國九十八年十二月二十九日駁回對檢察官指揮執行聲明
異議之裁定（九十八年度聲字第二四八九號），提起抗告，本院
裁定如下：
    主  文
抗告駁回。
    理  由
本件抗告人甲○○聲明異議意旨略以：台灣台中地方法院檢察署
九十七年度執減更維字第一一五六號之一執行指揮書有所違誤，
其內容係執行有期徒刑六年（扣除民國八十八年三月六日起至八
十九年九月十九日止之執行）。而參酌台灣高等法院台中分院九
十五年度聲字第一０八一號裁定附表，抗告人之偽造有價證券及
重利罪刑期已執行完畢，扣除執行完畢刑期四年六月，剩餘刑期
應為一年六月。檢察官之執行指揮顯有違誤，為此不服而聲明異
議云云。原裁定以：抗告人於八十四年四月二十八日犯偽造有價
證券罪，經原審以八十五年度上訴字第一六八八號判決判處有期
徒刑四年，再經本院以八十六年度台上字第三七三六號判決駁回
上訴確定；又於八十四年七月十四日犯重利罪，並經原審以八十
六年度上訴字第一一０二號判決判處有期徒刑八月，八十七年四
月七日確定。嗣經原審以八十七年度聲字第四０八號裁定定其應
執行刑四年六月。抗告人於八十七年三月六日發監執行，自八十
九年九月十九日起假釋付保護管束，惟抗告人因八十六年六月十
一日犯偽造文書罪，經原審以九十五年度台上字第四四０五號判
決駁回上訴確定，原審並以九十五年度聲字第一０八一號裁定定
其應執行刑六年，因刑期變更致不符刑法第七十七條規定之假釋
條件，經法務部註銷其假釋，依刑法第七十八條第二項規定，假
釋撤銷後，其出獄日數不算入刑期內，故抗告人假釋前以執行日
數為八十七年三月六日起至八十九年九月十九日止，共九百二十
九日，並非如聲明異議意旨所述已執行四年六月，有台灣高等法
院被告前案紀錄表在卷可考。台灣台中地方法院檢察署檢察官九
十七年度執減更維字第一一五六號之一執行指揮書，依原審九十
六年度聲減字第二九０七號裁定，就抗告人所犯之詐欺、偽造有
價證券、重利等四罪，執行其應執行刑六年，並註銷該署九十六
年執更字第一八九號及九十五年執字第九四四０號執行指揮書，
且因抗告人之假釋業經撤銷，而扣除抗告人於八十七年三月六日
起至八十九年九月十九日止，共九百二十九日之已執行日數，及
扣除羈押折抵十二日，總計扣除九百四十一日，其刑期起算自九
十六年四月二十五日起至九十九年九月二十六日止，經核於法並
無不合。認本件聲明異議為無理由，予以駁回等語。查原裁定於
法並無違誤。抗告意旨略以：原審九十五年度聲字第一０八一號
裁定抗告人就所犯偽造有價證券、重利、偽造文書應執行有期徒
刑六年，法務部因而撤銷抗告人之假釋，卻未說明理由。又抗告
人所犯偽造有價證券、重利罪分別經法院判處有期徒刑四年、八
月，並定應執行有期徒刑四年六月。嗣於八十七年三月六日發監
執行，八十九年九月十九日假釋付保護管束，九十一年六月十三
日假釋期滿。而抗告人另犯偽造文書罪於九十五年八月十日經法
院判處有期徒刑二年確定時，上開二罪業已執行完畢，剩餘刑期
應為有期徒刑一年六月，原裁定顯有不利抗告人云云。經核係以
個人之說詞，任意指摘原裁定違法，為無理由，應予駁回。
據上論結，應依刑事訴訟法第四百十二條，裁定如主文。
中    華    民    國  九十九  年    三    月    四    日
                      最高法院刑事第十二庭
                          審判長法官  黃  一  鑫
                                法官  張  春  福
                                法官  林  勤  純
                                法官  李  錦  樑
                                法官  陳  國  文
本件正本證明與原本無異
                                      書  記  官
中    華    民    國  九十九  年    三    月    十    日
                                                      ｖ

司法院資訊處製作；財團法人民間司法改革基金會備份。
